臺灣新北地方法院行政訴訟判決
                                      111年度交字第202號
原      告  古美鳳
被      告  新北市政府交通事件裁決處
                    
代  表  人  李忠台（處長）
                    
訴訟代理人  黃曉妍律師

上列當事人間因交通裁決事件，原告不服被告民國111年2月21日
新北裁催字第48-C00000000號裁決，向本院提起行政訴訟，本院
判決如下：
    主  文
一、原告之訴駁回。
二、訴訟費用新臺幣300元由原告負擔。
    事實及理由
壹、程序方面：
    原告不服被告所為道路交通管理處罰條例第8條之裁決而提
    起撤銷訴訟，依行政訴訟法第237條之1，應適用交通裁決事
    件訴訟程序。本件因卷證資料已經明確，本院依同法第237 
    條之7規定，不經言詞辯論，直接裁判。
貳、實體方面：
一、爭訟概要：
    緣原告於民國（下同）110年12月7日16時3分許，駕駛其所
    有之車牌號碼0000-00號自用小客車（下稱系爭車輛），而
    停車在新北市○○區○○路0段000號「江翠國小」校門旁之路邊
    〈消防栓前〉（駕駛人不在場），適為執行汽車違規拖吊勤務
    之新北市政府警察局海山分局交通分隊警員目睹並拍照採證
    ，因認其有「消防栓前違停」之違規行為，乃於同日填製新
    北市政府警察局新北警交字第C00000000號舉發違反道路交
    通管理事件通知單對系爭車輛之車主（即原告）逕行舉發，
    記載應到案日期為111年1月21日前，並於110年12月13日移
    送被告處理，原告於111年1月6日到案陳述不服舉發。嗣被
    告認系爭車輛經駕駛而有「在消防栓之前停車」之違規事實
    ，乃依道路交通管理處罰條例第56條第1項第3款及違反道路
    交通管理事件統一裁罰基準表等規定，以111年2月21日新北
    裁催字第48-C00000000號違反道路交通管理事件裁決書（下
    稱原處分），裁處系爭車輛之車主（即原告）罰鍰新臺幣（
    下同）900元。原告不服，遂提起本件行政訴訟。
二、原告起訴主張及聲明：
（一）主張要旨：
   1、依新北市政府交通局108年11月28日(新北交工字第108219
      5049號函）說明本局將調整江翠國小正門前家長接送區以
      紅線和牌面方式管制(詳附件㈠共3頁說明)。更何況學生小
      朋友放學期間每校均有增派警員疏導交通，予以整齊排列
      排放。
　 2、該舉發警員更詳述前擋風玻璃無婦幼停車證，經與校方查
      證：本校於上學、放學時段向新北市政府交通局申請設置
      臨時接送區，不曾發給家長或一般民眾婦幼證(詳附件㈡共
      1頁)，更說明該舉發警員任意編織理由逾越權限或濫用權
      力之情形。
　 3、本人於110年12月7日16時，駕車前往接二年級放學學生，
      因適逢周二為學校滿堂課故人車為患，故將車停放於警員
      舉發之地點，也歡迎法院事務官、法官於周二下課期間前
      往實地了解現況。接小朋友放學也只不過10分鐘期間也要
      如此對待家長及小朋友，車吊走了，小朋友身上受創傷誰
      負責（詳附件㈢）？　　　
　 4、請法院了解事實後能予以撤銷此案，並退還罰款及移置費
      ，不然就再予以告示家長可停放區域。　　
（二）聲明：原處分撤銷。
三、被告答辯及聲明：
（一）答辯要旨：
   1、依原舉發單位現場採證照片(照片編號1至3)，原告將系爭
      車輛停放於板橋區文化路2段413號江翠國小前，自車輛擋
      風玻璃可見駕駛座處於無人之狀態，且照片附近亦未見駕
      駛人，顯非屬「可立即行駛」之情形，自難謂其行為符合
      臨時停車之必要要素，應回歸「停車」行為之認定；又系
      爭車輛停放處旁有一消防栓，該消防栓與系爭車輛間距離
      於5公尺內，依道路交通安全規則第112條第1項第3款規定
      ，於消防栓前不得停車，且5公尺內不得臨時停車，而停
      車與臨時停車屬不法層升關係，禁止臨時停車處當然亦禁
      止停車，是以，原告將系爭車輛停放於消防栓前且距離小
      於5公尺，核其行為確有「在消防栓之前停車」之違規屬
      實，自屬道路交通管理處罰條例第56條第1項款規制效力
      所及，被告據此作成裁罰處分應無不當。
   2、原告固以當時為接送小孩僅停放10分鐘等語為辯；惟查原
      舉發單位回復函江翠國小設立之家長接送區標牌共3處，
      均設於江翠國小大門前文化路2段側，具體設立位置分別
      為:文化路2段與文化路2段417巷人行陸橋下橋處人行道(
      照片編號6)、文化路2段校門前(照片編號7)、文化路2段
      校門前(照片編號8)，標牌內容均為:「上課期間07：00-0
      8：00、11：30-12：30、15：30-16：30提供家長接送臨
      時使用，其他時段禁止臨時停車」，且上述標牌均同時搭
      配路面劃有家長接送區字樣之白色停放方格，又因考量停
      放需求不足，該校於108年11月15日會勘紀錄中調整該校
      家長接送區以紅線及牌面方式管制，換言之，家長得於特
      定時間在告示牌面指示範圍內臨停接送孩童，本件原告停
      放時間確為接送時間，然其停放處非位於接送格內亦非屬
      附近標牌(照片編號8)所指示之停放範圍，又確實將系爭
      汽車輛停放於消防栓前，且停放處亦畫有紅實線，該址確
      實為禁止臨時停車處所，不問其臨停時間長短均禁止臨停
      ，更遑論在此停車，其行為該當道路交通管理處罰條例第
      56條第1項第3款之處罰情狀，員警見此情依法舉發並未有
      原告所指越權舉發之情，被告係依上述事證予以裁罰，並
      無不當。
   3、另就原告所稱之婦幼停車證等情，自原告檢附之新北市板
      橋區江翠國民小學佐證說明，該校並未發放婦幼證但有設
      置臨時接送區，家長自應於該接送範圍內為接送，至於是
      否具婦幼證與本件違規事實之認定無涉，自員警答辯報告
      書，亦可知其係因系爭車輛停放位置非家長接送區範圍且
      該車身已完全遮蔽消防栓，顯有違反道路交通安全規則第
      112條第1項第3款之情，方予以舉發，並非因無婦幼證而
      舉發，舉發行為於法未有不合。
   4、綜上所述，被告依法裁處，應無違誤，原告之訴為無理由
      。
（二）聲明：原告之訴駁回。
四、爭點：
　　原告以其停車處為新北市政府交通局核准之「家長接送區」
    乃否認違規，是否可採？
五、本院的判斷：
（一）前提事實：
      爭訟概要欄所載之事實，除原告以如「爭點」欄所載而否
      認違規外，其餘事實業據原告於起訴狀所不爭執，且有舉
      發違反道路交通管理事件通知單影本1紙、違規歷史資料
      查詢報表影本1紙、申訴書影本1份、原處分影本1紙、新
      北市政府警察局海山分局交通違規申訴案件答辯報告書影
      本1紙、汽車車籍查詢影本1紙（見本院卷第77頁、第81頁
      、第83頁至第93頁〈單數頁〉、第103頁、第109頁、第119
      頁）、採證照片影本4幀（見本院卷第111頁）足資佐證，
      是除原告主張及否認部分外，其餘事實自堪認定。
（二）原告以其停車處為新北市政府交通局核准之「家長接送區
      」乃否認違規，不可採：
   1、應適用之法令：
    ⑴道路交通安全規則第112條第1項第3款：
      汽車停車時，應依下列規定：
      三、機場、車站、碼頭、學校、娛樂、展覽、競技、市場
          或其他公共場所出、入口及消防栓之前，不得停車。
    ⑵道路交通管理處罰條例：
　　　①第3條第11款：
        本條例用詞，定義如下：
        十一、停車：指車輛停放於道路兩側或停車場所，而不
              立即行駛。
      ②第7條之2第1項第7款、第2項第4款、第4項（修正前即  
        舉發、裁處時）：
        汽車駕駛人之行為有下列情形之一，當場不能或不宜攔
        截製單舉發者，得逕行舉發：
　　　　七、經以科學儀器取得證據資料證明其行為違規。
　　　　前項第七款之科學儀器應採固定式，並定期於網站公布
        其設置地點。但汽車駕駛人之行為屬下列情形之一者，
        不在此限：
        四、違規停車而駕駛人不在場。
        第一項逕行舉發，應記明車輛牌照號碼、車型等可資辨
        明之資料，以汽車所有人為被通知人製單舉發。
      ③第56條第1項第3款：
        汽車駕駛人停車時，有下列情形之一者，處新臺幣六百
        元以上一千二百元以下罰鍰：
　　　　三、在機場、車站、碼頭、學校、娛樂、展覽、競技、
        市場、或其他公共場所出、入口或消防栓之前停車。
    ⑶按「本細則依道路交通管理處罰條例第九十二條第四項規
      定訂定之。」、「處理違反道路交通管理事件之程序及統
      一裁罰基準，依本細則之規定辦理。前項統一裁罰基準，
      如附件違反道路交通管理事件統一裁罰基準表。」，違反
      道路交通管理事件統一裁罰基準及處理細則第1條、第2條
      第1項、第2項分別亦有明定，是違反道路交通管理事件統
      一裁罰基準及處理細則即係基於法律之授權所訂定，而該
      處理違反道路交通管理事件之統一裁罰基準（即「違反道
      路交通管理事件統一裁罰基準表」）已考量「違反事件」
      、「法條依據」、「法定罰鍰額度或其他處罰」、「違規
      車種類別或違規情節」、「期限內繳納或到案聽候裁決者
      」、「逾越應到案期限30日內，繳納罰鍰或到案聽候裁決
      者」、「逾越應到案期限30日以上60日以內，繳納罰鍰或
      到案聽候裁決者」、「逾越應到案期限60日以上，繳納罰
      鍰或逕行裁決處罰者」等因素，作為裁量之標準，並未違
      反授權之目的及裁量權之本質，是其不僅直接對外發生效
      力，且被告亦應受其拘束而適用之。
 　2、本件之舉發經過，業據舉發警員於前揭「新北市政府警察
      局海山分局交通違規申訴案件答辯報告書」載稱：「一、
      職許○儒於110年12月7日執行汽車違規拖吊勤務，於16時3
      分許，在板橋區文化路二段拖吊自小客車0000-00消防栓
      前違規停車，依道路交通管理處罰條例第五十六條第三款
      予以逕行拍照告發並拖吊無誤。二、違規車輛所停位置並
      非家長接送區範圍，違規車輛車身已完全遮蔽消防栓，按
      道路交通安全規則第112條第1項第3款規定，消防栓前乃
      法令明文禁止停車之處所。．．．。」，且有前揭採證照片
      影本足憑，則被告據之認原告所有之系爭車輛經駕駛而有
      「在消防栓之前停車」之違規事實，乃以原處分裁處系爭
      車輛之車主（即原告）前揭處罰內容，觀諸前開規定，依
      法洵屬有據。
 　3、雖原告執前揭情詞而為主張，並提出「新北市政府交通局
      108年11月28日新北交工字第1082195049號函（主旨：檢
      送108年11月15日「研商本市板橋區江翠小正門增設家長
      接送區案」會勘紀錄，請查照。）」、「108年11月15日『
      研商本市板橋區江翠小正門增設家長接送區案會勘紀錄』
      （結論：〈一〉查現況之家長接送區係以車格方式區格，考
      量停放需求不足，本局將調整江翠小正門前家長接送區以
      紅線和牌面方式管制《共3面》。〈二〉《併案》本局將於文化
      路2段與文化路2段383巷口增設行穿線彩鋪及當心行人牌
      面。」、「家長接送區告示牌照片」、「新北市板橋區江
      翠國民小學佐說明」（見本院卷第15頁至第21頁〈單數頁〉
      ）為憑；惟查：
　　⑴新北市板橋區文化路2段江翠國小前家長接送區標誌共3處
      ，均設置於江翠國小大門前文化路2段側，其中1處為文化
      路2段與文化路2段417巷人行陸橋下橋處人行道上（箭頭
      指向雙十路3段方向）、第2處為面對國小大門右側（雙向
      箭頭）、第3處為面對國小大門左側（箭頭指向華江橋方
      向），而系爭車輛係停於家長接送區範圍外等節，業為新
      北市政府警察局海山分局111年1月24日新北警海交字第11
      13942247號函所敘明，且有該3面「家長接送區」告示牌
      設置照片影本3幀（見本院卷第115頁至第117頁）附卷可
      稽；而依該3面「家長接送區」告示牌所示，「家長接送
      區」之範圍應係自設置於「文化路2段與文化路2段417巷
      人行陸橋下橋處人行道上（箭頭指向雙十路3段方向）」
      之告示牌至設置於「面對江翠國小大門左側（箭頭指向華
      江橋方向）」之告示牌之間，而系爭車輛停車處既非在上
      開2告示牌之間，當非屬該告示牌所指之「家長接送區」
      。
　　⑵「消防栓之前，不得停車」，乃係道路交通安全規則第112
      條第1項第3款所明文禁止，而本件之消防栓前又未因設置
      「家長接送區」而得予停車，則原告自負有不得於該處停
      車之行政法上不作為義務，而其所指「適逢周二為學校滿
      堂課故人車為患」一節，顯非得以構成「阻卻違法事由」
      或「欠缺期待可能性之超法定阻卻責任事由」，自無從執
      之而為免罰之依據。
　　⑶本件違規事實係系爭車輛經駕駛而違規停車於消防栓前，
      核與有無「婦幼停車證」無涉，此亦為舉發警員於前開「
　　　新北市政府警察局海山分局交通違規申訴案件答辯報告書
      」所陳明，則原告以「該舉發警員更詳述前擋風玻璃無婦
      幼停車證，經與校方查證：本校於上學、放學時段向新北
      市政府交通局申請設置臨時接送區，不曾發給家長或一般
      民眾婦幼證」，乃指稱警員「任意編織理由逾越權限或濫
      用權力」，核屬無據。
（三）本件判決基礎已經明確，兩造其餘的攻擊防禦方法及訴訟
      資料經本院斟酌後，核與判決結果不生影響，無一一論述
      之必要，一併說明。
（四）本件第一審裁判費為300元，所以確定第一審訴訟費用額
      為300元，由原告負擔。
六、結論：原處分並無違誤，原告訴請撤銷為無理由，應予駁回
    。
中　　華　　民　　國　　111 　年　　6 　　月　　27　　日
                  行政訴訟庭  法  官  陳鴻清
一、上為正本係照原本作成。
二、如不服本判決，應於判決送達後20日內，向本院提出上訴狀
    並表明上訴理由（原判決所違背之法令及其具體內容或依訴
    訟資料可認為原判決有違背法令的具體事實），其未載明上
    訴理由者，應於提出上訴後20日內向本院補提理由書（上訴
    狀及上訴理由書均須按他造人數附繕本，如未按期補提上訴
    理由書，則逕予駁回上訴），並應繳納上訴裁判費新臺幣75
    0元。
                              書記官  李玉秀
中　　華　　民　　國　　111 　年　　6 　　月　　27　　日